臺灣高等法院臺中分院刑事裁定
111年度聲字第419號
聲  請  人  臺灣高等檢察署臺中檢察分署檢察官     
受  刑  人  江文正




上列聲請人因受刑人數罪併罰有二裁判以上，聲請定其應執行之
刑（聲請案號：111年度執聲字第101號），本院裁定如下：
    主  文
江文正因犯如附表所示各罪所處之刑，應執行有期徒刑肆年貳月
。
    理  由
一、聲請意旨略以：受刑人江文正因犯違反槍砲彈藥刀械管制條
    例數罪，先後經判決確定如附表。數罪中雖有刑法第50條第
    1項但書所列情形，惟受刑人已請求檢察官聲請定應執行刑
    ，有臺灣臺中地方檢察署民國111年1月13日是否請求定應執
    行刑調查表足稽，應依刑法第50條第2項、第53條、第51條
    第5款規定，定其應執行之刑。爰依刑事訴訟法第477條第1
    項聲請裁定等語。
二、按刑法第50條規定：「（第一項）裁判確定前犯數罪者，併
    合處罰之。但有下列情形之一者，不在此限：一得易科罰金
    之罪與不得易科罰金之罪。二得易科罰金之罪與不得易服社
    會勞動之罪。三得易服社會勞動之罪與不得易科罰金之罪。
    四得易服社會勞動之罪與不得易服社會勞動之罪。（第二項
    ）前項但書情形，受刑人請求檢察官聲請定應執行刑者，依
    第51條規定定之。」若受刑人就其所犯數罪所處之各刑，有
    刑法第50條第1項但書之情形，而欲一同併合處罰時，應由
    受刑人請求檢察官向法院聲請定應執行刑，檢察官不得自行
    依職權逕向法院聲請，以維受刑人之權益。又法律上屬於自
    由裁量之事項，有其外部性界限及內部性界限，並非概無拘
    束。依據法律之具體規定，法院應在其範圍選擇為適當之裁
    判者，為外部性界限；而法院為裁判時，應考量法律之目的
    ，及法律秩序之理念所在者，為內部性界限。法院為裁判時
    ，二者均不得有所踰越。在數罪併罰，有二裁判以上，定其
    應執行之刑時，固屬於法院自由裁量之事項，然仍應受前揭
    外部性界限及內部性界限之拘束（最高法院94年度台非字第
    233號判決意旨參照）。
三、經查：
　㈠本件受刑人所犯如附表所示各罪，先後經臺灣臺中地方法院
    及本院分別判處如附表所示之刑，均確定在案。其中附表編
    號1至3所示之罪為得易科罰金及得易服社會勞動之罪；附表
    編號4所示之罪為不得易科罰金、不得易服社會勞動之罪，
    屬刑法第50條第1項但書之情形。茲檢察官依受刑人江文正
    之請求聲請合併定其應執行之刑，有卷附受刑人110年1月13
    日之「臺灣臺中地方檢察署刑法第50條第1項但書案件是否
    請求檢察官聲請定應執行刑調查表」乙份可稽，是依刑法第
    50條第2項之規定，聲請人就附表所示各罪聲請定其應執行
    之刑，核屬正當。
　㈡按定應執行刑，不僅攸關國家刑罰權之行使，於受刑人之權
    益亦有重大影響，除顯無必要或有急迫情形外，法院於裁定
    前，允宜予受刑人以言詞、書面或其他適當方式陳述意見之
    機會，程序保障更加周全。本件經本院通知受刑人陳述意見
    ，受刑人於民國111年1日28日親自收受本院函文後，表示無
    意見，有本院111中分高刑禮111聲419字第992號函、送達證
    書、陳述意見調查表在卷可憑(見本院卷第79至84頁)。
　㈢爰審酌本件受刑人所犯如附表所示各罪，其中附表編號1至3
    所示之罪，曾經臺灣臺中地方法院以110年度聲字第2365號
    裁定定應執行有期徒刑10月確定，如易科罰金，以新臺幣10
    00元折算1日，有各該判決書及臺灣高等法院被告前案紀錄
    表在卷可稽。依上開說明意旨，本院就如附表所示各罪，再
    為定應執行刑之裁判時，自應受上開裁判所為定應執行刑內
    部界限之拘束，並考量上述定應執行刑之基本原則，及受刑
    人所犯各罪之犯罪態樣、相互關係、時間間隔、侵犯法益之
    綜合效果及合併刑罰所生痛苦之加乘效果等情，依比例及公
    平原則，定如主文所示之應執行刑。
四、據上論結，爰依刑事訴訟法第477條第1項，刑法第50條第2
    項、第53條、第51條第5款，裁定如主文。
中　　華　　民　　國　　111 　年　　2 　　月　　9 　　日
            刑事第三庭    審判長法　官  楊  真  明
　  　　　　 　　　　　　       法　官  邱  顯  祥
　　  　　　　　　　　　　　    法　官  李  明  鴻     

以上正本證明與原本無異。     
如不服本裁定，應於收受送達後5日內向本院提出抗告書狀(須附
繕本)。因疫情而遲誤不變期間，得向法院聲請回復原狀。

                                書記官  陳  慈  傳 

中　　華　　民　　國　　111 　年　　2 　　月　　10　　日

【附表】
編           號  1 2 3 罪           名  槍砲彈藥刀械管制條例 毒品危害防制條例 毒品危害防制條例 宣     告    刑  有期徒刑3月 併科罰金新台幣5000元 有期徒刑6月 有期徒刑3月 犯  罪  日   期  109年2月20日前某時至109年2月20日 109年1月16日前某日至109年1月16日 109年11月26日21時10分許為警採尿時回溯96小時內之某時 偵查(自訴)機關年  度  案  號  臺中地檢109年度偵字第6032號 臺中地檢109年度偵字第26693號 臺中地檢109年度毒偵字第4247號 最後事實審 法        院      臺中地院      臺中地院      臺中地院  案        號 109年度簡字第1487號 110年度簡字第66號 110年度豐簡字第131號  判 決  日 期      109/12/30     110/01/27     110/03/10 確定判決 法        院      臺中地院      臺中地院      臺中地院  案        號 109年度簡字第1487號 110年度簡字第66號 110年度豐簡字第131號  判決確定日期     110/02/17     110/03/09     110/04/19 是否為得易科罰金之案件  得易科、社勞 得易科、社勞 得易科、社勞 備           註  臺中地檢110年度執字第4985號 臺中地檢110年度執字第4435號 臺中地檢110年度執字第5824號   （編號1至3曾經臺灣臺中地方法院110年度聲字第2365號，定應執行有期徒刑10月，如易科罰金，以新台幣壹仟元折算壹日）   
編           號  4 罪           名  槍砲彈藥刀械管制條例 宣     告    刑  有期徒刑3年6月 併科罰金新台幣40000元 犯  罪  日   期  108年11月間某日至108年12月4日前 偵查(自訴)機關年  度  案  號  臺中地檢109年度偵字第20410號 最後事實審 法        院      臺中高分院  案        號 110年度上訴字第1448號  判 決  日 期     110/10/21 確定判決 法        院      臺中高分院  案        號 110年度上訴字第1448號  判決確定日期     110/12/21 是否為得易科罰金之案件  不得易科、社勞 備           註  臺中地檢111年度執字第770號